臺灣臺中地方法院刑事判決
110年度訴字第978號
公  訴  人  臺灣臺中地方檢察署檢察官
被      告  廖滄耀


選任辯護人  陳彥仰律師（法扶律師）
被      告  張慶鏞


選任辯護人  張淑琪律師
上列被告等因違反毒品危害防制條例等案件，經檢察官提起公訴
（109年度偵字第32289號、第35722號、110年度偵字第13670號
），本院判決如下：
    主    文
廖滄耀未經許可，持有非制式手槍，累犯，處有期徒刑伍年陸月
，併科罰金新臺幣捌萬元，罰金如易服勞役，以新臺幣壹仟元折
算壹日。扣案之改造手槍壹支（槍枝管制編號：0000000000號，
含彈匣壹個）、子彈陸顆，均沒收；又犯如附表一所示之罪，各
處如附表一「罪刑」欄所示之刑及沒收。所處徒刑部分，應執行
有期徒刑拾壹年陸月。
張慶鏞犯如附表一編號3所示之罪，處如附表一編號3「罪刑」欄
所示之刑及沒收。其餘被訴部分無罪。
    犯罪事實
一、廖滄耀基於未經許可持有非制式可發射子彈具有殺傷力槍砲
    、具殺傷力之非制式子彈之單一犯意，於民國109年9月下旬
    某日，在彰化縣○○鄉○○○路○○○路0段○○○00號東西向快速道路
    PL5017號橋墩前），以新臺幣（下同）6萬元之價格（事前
    已於109年9月22、23日，分別匯款購槍價金2萬5,000元及1
    萬5,000元予黃永奇〈綽號「阿奇」，所涉槍砲等罪嫌另由警
    方報請臺灣彰化地方檢察署檢察官指揮偵辦〉指定之中國信
    託商業銀行帳號000000000000號帳戶，其餘尾款2萬元尚未
    支付），向黃永奇購得具有殺傷力之非制式手槍1枝（槍枝
    管制編號0000000000號），及具有殺傷力之9mm非制式子彈9
    顆等槍彈1批，自斯時起未經許可而持有上開槍彈等物。
二、張慶鏞與廖滄耀均明知海洛因係毒品危害防制條例第2條第2
    項第1款所列管之第一級毒品，不得販賣，竟共同基於販賣
    第一級毒品海洛因之犯意聯絡，由廖滄耀透過通訊軟體LINE
    先與買家楊家昇聯繫毒品交易事宜，於109年7月23日13時16
    分許，在臺中市沙鹿區向上路6段全家便利商店後方，以1萬
    5,000元之價格，由張慶鏞交付毒品海洛因予楊家昇施用，
    廖滄耀則將所收取販毒所得1萬5,000元轉交予張慶鏞。
三、廖滄耀基於販賣第一級毒品之犯意，於下列時地各別為下列
    犯行：
  ㈠於109年7月14日17時28分許，在臺中市沙鹿區明秀派出所附
    近之統一超商外，以1萬5,000元之價格，將海洛因1包販售
    並交付予楊家昇施用。
  ㈡於109年7月18日22時32分許，在臺中市○○區○○路000號附近之
    全家便利商店外，以1萬5,000元之價格，將海洛因販售並交
    付予楊家昇施用。
  ㈢於109年7月29日18時許，在臺中市沙鹿區向上路6段附近之全
    家便利商店外，以1萬5,000元之價格，將海洛因販售並交付
    予楊家昇施用。
四、嗣於109年10月26日凌晨4時許，廖滄耀駕駛車號000-0000號
    自用小客車，行經臺中市大里區仁化路與仁義路交岔路口時
    ，為警拘提到案，當場扣得廖滄耀棄置在路旁之上開手槍1
    枝（含彈匣1只）、子彈9顆、甲基安非他命1包（驗餘淨重0
    .2027公克，驗出含有甲基安非他命成分）、海洛因1包（驗
    餘淨重0.1133公克，驗出含有海洛因與愷他命成分）、手機
    1支（門號0000000000號，已發還）及注射針筒1支等物，再
    依廖滄耀於警詢時之供述，於109年10月26日9時30分許，為
    警在臺中市霧峰區象鼻路6巷內將另案通緝中之張慶鏞查緝
    到案，並扣得其所有之平板手機1臺，因而循線查悉上情。
五、案經臺灣臺中地方檢察署檢察官指揮臺中市政府警察局第二
    分局偵查起訴。
    理    由
壹、有罪部分
一、證據能力部分：
  ㈠按被告以外之人於審判外之言詞或書面陳述，除法律有規定
    者外，不得作為證據；被告以外之人於審判外之陳述，雖不
    符合刑事訴訟法第159條之1至第159條之4之規定，但經當事
    人於審判程序同意作為證據，法院審酌該言詞陳述或書面陳
    述作成時之情況，認為適當者，亦得為證據。當事人、代理
    人或辯護人於法院調查證據時，知有第159條第1項不得為證
    據之情形，而未於言詞辯論終結前聲明異議者，視為有前項
    之同意，刑事訴訟法第159條第1項、第159條之5定有明文。
    查本件判決認定犯罪事實所引用之被告廖滄耀、張慶鏞以外
    之人於審判外之陳述，廖滄耀之辯護人表示對於證據能力不
    爭執，同意作為證據使用（見本院卷第189頁），至被告張
    慶鏞之辯護人則表示對於證人楊家昇、被告廖滄耀警詢陳述
    認無證據能力，至其餘供述證據與非供述證據之證據能力不
    爭執，同意作為證據使用（見本院卷第189頁）。惟按被告
    以外之人於檢察事務官、司法警察官或司法警察調查中所為
    之陳述，與審判中不符時，其先前之陳述具有較可信之特別
    情況，且為證明犯罪事實存否所必要者，得為證據，刑事訴
    訟法第159條之2定有明文，是被告以外之人於司法警察調查
    時所為之陳述，雖屬傳聞證據，倘檢察官以證人警詢之陳述
    為起訴被告犯罪之依據，而被告否認其證據能力，法院依法
    傳喚調查時，如先前之陳述與審判中不符，而具備「可信性
    」及「必要性」二要件，仍例外認有證據能力，得採為論罪
    證據（最高法院101年度台上字第2659號判決意旨參照）。
    查證人楊家昇經本院依法傳訊，其於本院證述時針對警詢陳
    述部分內容，如警詢曾供述109年7月23日毒品交易時，毒品
    是「大仔」親手交給伊，本院證述改稱應該不是，但當詢問
    現在之記憶是否較當時好時，答稱不會，並稱在警察局講的
    比較接近案發時間，應該是比較清楚等語（見本院卷第309
    至310頁），觀諸證人楊家昇接受警詢之時間為109年7月30
    日，距案發時間極近，記憶應屬清晰，且其時對於諸多交易
    細節與事實均能明確回答，對應其於本院證述，並非完全否
    認警詢內容，僅係以時間久遠恐不復記憶籠統回答，是可認
    該警詢陳述具有「可信性」，而該等陳述就本案犯罪事實之
    判定亦具有「必要性」，是依上開規定應認證人楊家昇警詢
    陳述仍具有證據能力，合先敘明。
　㈡另公訴人及被告、辯護人迄至言詞辯論終結前均未就其他供
    述證據聲明異議，經本院審酌上開陳述作成之情況並無違法
    不當之情形或證明力明顯過低之瑕疵，為證明犯罪事實所必
    要，亦認為以之作為證據為適當，依刑事訴訟法第159條之5
    第1項之規定，均具有證據能力而得作為證據使用。
　㈢至於不具供述性之非供述證據，並無傳聞法則之適用，該等
    證據既無證據證明係公務員違背法定程序所取得，復經本院
    踐行調查證據程序，且與本案具有關聯性，亦均有證據能力
    。
二、認定犯罪事實之證據及理由： 
  ㈠上揭犯罪事實，業據被告廖滄耀於警詢、偵查中及本院準備程序、訊問庭及審理時均坦承不諱（見警卷一第13至18、20頁，警卷二第84、94至97頁，警卷三第50至51、54、58至59、62至64頁，偵32289卷第125至129頁，本院卷第186至187、214、295、407、432頁），核與證人楊家昇警詢供述、偵查中證述及本院證述相符（見警卷一第230至233頁，偵32289卷第225至226頁，本院卷第297至317、408至418頁），並有指認犯罪嫌疑人紀錄表-被告廖滄耀指認、臺中市政府警察局第二分局搜索扣押筆錄【對廖滄耀於109年10月26日4時0分許在台中市大里區仁化路與仁義街口執行搜索】、扣押物品目錄表、執行搜索現場照片4張、自願受搜索同意書、臺中市政府警察局第二分局搜索扣押筆錄【對廖滄耀於109年10月26日4時12分許在台中市○○區○○路000號執行搜索】、查扣物品及毒品初篩照片5張、被告廖滄耀手機內與上手聯繫蒐證照片、臺中市政府警察局槍枝初步檢視報告表(附照片)、臺灣臺中地方檢察署鑑定許可書-廖滄耀、臺中市政府警察局第二分局委託檢驗尿液代號及真實姓名對照表-廖滄耀、代號B00000000、自願受搜索同意書、臺中市政府警察局第二分局搜索扣押筆錄【對張慶鏞於109年10月26日9時30分許在台中市霧峰區象鼻路6巷內執行搜索】、扣押物品目錄表、採集尿液(送驗)採證同意書-張慶鏞、臺中市政府警察局第二分局委託檢驗尿液代號及真實姓名對照表-張慶鏞、代號B00000000、被告廖滄耀涉嫌販賣毒品案件交易時地暨LINE通信紀錄一覽表、員警職務報告書【查獲證人楊家昇施用毒品】、指認犯罪嫌疑人紀錄表-楊家昇指認、臺中市政府警察局第二分局扣押筆錄【對楊家昇於109年7月30日9時50分許在台中市○區○○路0段000號605號房執行搜索】、扣押物品目錄表、查獲楊家昇持有毒品之相片、衛生福利部草屯療養院109年8月7日草療鑑字第1090700627號鑑驗書、臺中市政府警察局第二分局委託檢驗尿液代號真實姓名對照表-楊家昇、代號B00000000、正修科技大學超微量研究科技中心尿液檢驗報告-原始編號B00000000、採集尿液(送驗)採證同意書-楊家昇、臺中市政府警察局第二分局毒品案件被告通聯紀錄表-楊家昇、楊家昇與廖滄耀通訊軟體LINE對話紀錄照片（見警卷一第27至30、31、45至46、35、37至40、46至48、49至50、51至59、61、63、123、125至128、129、133、135、171至175、235、255至259、261至263、264、267至277、279、281、283、285、287、289至298頁）、指認犯罪嫌疑人紀錄表-廖滄耀指認、被告廖滄耀毒品上手「航紹」使用之FACETIME帳號截圖（見警卷二第85至91及99至100、131頁）、衛生福利部草屯療養院109年11月12日草療鑑字第1091100070號鑑驗書、正修科技大學超微量研究科技中心尿液檢驗報告-原始編號B00000000（即廖滄耀）、正修科技大學超微量研究科技中心尿液檢驗報告-原始編號B00000000（即張慶鏞）、臺灣臺中地方檢察署110年度毒保字第10號扣押物品清單、臺灣臺中地方檢察署110年度安保字第65號扣押物品清單、扣案毒品照片等在卷可稽（見偵32289卷第177、155、159、169、181、179頁）、指認犯罪嫌疑人紀錄表-廖滄耀指認、中國信託商業銀行股份有限公司110年1月26日中信銀字第110224839020582號函檢附高楠雅開戶個人資料、高楠雅000000000000號帳戶歷史交易明細表、上開帳戶自動化交易LOG資料-財金交易、中國信託商業銀行股份有限公司110年2月9日中信銀字第110224839031032號函檢附被告廖滄耀匯入款項及黃永奇提取款項之ATM監視錄影截圖、光碟1片、廖滄耀自述與黃永奇交易槍枝地點之Google街景照片及地圖、廖滄耀0000000000號與黃永奇0000000000號通聯基地台位置、臺灣臺中地方檢察署110年度保管字第183號扣押物品清單、扣案物品照片、員警職務報告【槍枝案件查上手】、內政部警政署刑事警察局110年3月30日刑鑑字第1098027710號鑑定書（見偵35722卷第99至100、101、103、105至109、111至113、115、117至119、175頁光碟片存放袋內、121至123、125至127、129、137、147、149至152頁）、臺灣臺中地方檢察署110年度槍保字第60號扣押物品清單、扣案物品照片、臺灣臺中地方檢察署110年度彈保字第51號扣押物品清單、扣案物品照片（見偵13670卷第47、59、61、71頁）、本院110年度院彈保字第51號扣押物品清單、本院110年度院槍保字第47號扣押物品清單、本院110年度院保字第740號扣押物品清單、臺灣臺中地方檢察署110年11月24日中檢謀閏109偵35722字第1109117368號函【廖滄耀供出上手情形】、臺中市政府警察局第二分局110年11月30日中市警二分偵字第1100049777號函【廖滄耀供出上手情形】等資料在卷可稽（見本院卷第69、73、77、227、229頁）。
  ㈡至扣案之系爭手槍經送鑑結果：「送鑑手槍1 枝（槍枝管制
    編號0000000000號），認係非制式手槍，由仿GLOCK廠手槍
    外型製造之槍枝，組裝已貫通之金屬槍管而成，擊發功能正
    常，可供擊發適用子彈使用，認具殺傷力。」，另扣案之子
    彈9顆經送驗結果：「送鑑子彈9顆，認均係非制式子彈，由
    口徑9mm 制式空包彈組合直徑約8.9mm金屬彈頭而成，採樣3
     顆試射，均可擊發，認具殺傷力。」等情，有內政部警政
    署刑事警察局110年3月30日刑鑑字第1098027710號鑑定書在
    卷可參（見偵35722卷第149至152頁），至於9顆子彈經試射
    其中3顆，均具殺傷力，業如上鑑定書所述，審酌被告自述
    涉案9顆子彈之來源均相同，對於未試射之6顆子彈，具有殺
    傷力亦表示沒有意見（見本院卷第427頁），益徵被告廖滄
    耀確係非法持有可發射子彈具殺傷力之非制式手槍與子彈。
  ㈢訊據被告張慶鏞固否認販賣第一級毒品海洛因犯行，辯稱並未將毒品海洛因交予被告廖滄耀幫忙販賣，被告廖滄耀係想供出上手可減刑才指認其為賣主，辯護人為被告廖滄耀辯護稱：依買主楊家昇證述，毒品係與被告廖滄耀直接交易，聯絡對象、交易對象亦均係被告廖滄耀，交易現場並未見被告張慶鏞，是被告張慶鏞並未實施販賣第一級毒品海洛因犯行等語。經查：
　1.就被告廖滄耀係透過通訊軟體LINE與買主楊家昇聯繫毒品交
    易事宜，並於109年7月23日13時16分許，在臺中市沙鹿區向
    上路6段全家便利商店後方之車上，將1萬5,000元款項交付
    予廖滄耀，被告張慶鏞即將海洛因交付予楊家昇，廖滄耀再
    將此販毒所得1萬5,000元轉交予張慶鏞之事實，業據證人楊
    家昇於109年7月30日警詢時供述：第三次是在109年7月23日
    ，當時是用通訊軟體LINE與暱稱「我是誰」之被告廖滄耀聯
    繋，伊7：41打給廖滄耀問他有沒有，他說要先問「大仔」
    ，然後廖滄耀在09：32時打給伊說有了，可以過去找他，並
    跟伊約在向上路6段那邊的全家等，伊到了以後，在12：36
    打給廖滄耀，他跟伊說「大仔」也要過去，叫伊去另外一個
    地方，是在原約定好地點全家便利商店附近「大仔」的舊家
    等，該次交易是在「大入」舊家內交易，伊將錢交給被告廖
    滄耀，廖滄耀點過、確認金額數目正確，然後「大仔」再將
    毒品親手交給伊，該次交易是購買海洛因半錢，花費15,000
    元，綽號「大仔」之男子係廖滄耀的上手，大約80幾歲、駝
    背矮矮的，走路要拿枴杖等語（見警卷一第232頁）。證人
    楊家昇將該次毒品交易，包括係何人收款、何人交付毒品、
    交付毒品者之外型等明確敘述，果非確有該次毒品交易，楊
    家昇又何以會作如此詳細之說明。再就楊家昇於偵查中證述
    ：伊都是跟被告廖滄耀聯繫，也是廖滄耀拿毒品給伊，伊不
    是跟被告張慶鏞購買，每次都是買海洛因各1萬5,000元1 包
    ，印象當中伊有看到張慶鏞坐在車上，因他行動不方便，都
    是由廖滄耀下車與伊交易，交易地點包括7-11超商及全家超
    商……伊跟廖滄耀拿時，如果廖滄耀身上有就給伊，如果身上
    沒有就會去跟張慶鏞拿，廖滄耀說都是跟張慶鏞拿的……張慶
    鏞行動不方便，伊看到時常常都是廖滄耀扶著張慶鏞，廖滄
    耀說他是幫張慶鏞在賣……廖滄耀說他幫張慶鏞賣毒品、賺不
    少、戴名牌錶、伊跟廖滄耀借錢，他也都會借給伊等語（見
    偵32289卷第225至226頁）；證人楊家昇再於本院證稱：印
    象中有看過被告張慶鏞1次，是在廖滄耀的車上，並當面叫
    張慶鏞「大仔」（臺語），但沒有實際交談，是有少給廖滄
    耀錢，都是廖滄耀跟伊說「大仔」在討要；知道張慶鏞住全
    家後面，伊也知道在哪裡，廖滄耀說東西都是「大仔」的……
    109年7月23日這一次伊跟廖滄耀LINE的對話中，廖滄耀跟伊
    說：「等一下喔，大仔要親自過去」，廖滄耀的意思是「大
    仔」要過去約定的地點，是約在「大仔」的舊家，伊在全家
    等沒有進去，最後見面的地點是在全家，並不是在「大仔」
    的家裡，是廖滄耀跟伊約在全家那邊等，之前在警察局時說
    這次是在「大仔」的舊家裡面交易的是正確的，伊記得有一
    次是在舊家裡面交易沒錯，就是7月23日這一次在全家，但
    不可能在全家裡面是到車上交易……4次的交易地點都是在車
    上，曾經在張慶鏞家裡買賣毒品一次，那次是伊直接把錢拿
    給廖滄耀，至於毒品是誰拿給伊的，真的不太記得，當時張
    慶鏞也有在家裡……買賣毒品過程中廖滄耀會說是跟「大仔」
    調貨，凡事都會扯到「大仔」，如果這次的錢不夠或是怎麼
    樣，廖滄耀都會說問「大仔」看要不要，半個月跟張廖滄耀
    買4次，交易過程中只有1次看到「大仔」在車上，有跟「大
    仔」點頭然後喊「大仔」，但沒有其他對話，依照伊買賣毒
    品的經驗，在買賣毒品時不相干的人閃都來不及了，不可能
    出現在現場；是湯鑒文帶伊去介紹認識張慶鏞的，由廖滄耀
    開車載伊去找張慶鏞，伊與湯鑒文、廖滄耀3個人同一台車
    去跟張慶鏞碰面，當時湯鑒文想從張慶鏞那邊買毒品想要跟
    張慶鏞認識，是透過朋友介紹，介紹湯鑒文跟張慶鏞的人有
    跟湯鑒文說張慶鏞那邊也許買得到毒品，是湯鑒文在一起前
    往跟張慶鏞碰面時在車上說的，在伊、廖滄耀、湯鑒文跟張
    慶鏞碰面時，張慶鏞是有拿毒品請伊，但伊覺得品質不是很
    好就沒有買，那一次是張慶鏞直接拿給伊吃；109年7月23日
    那天伊跟廖滄耀買毒品通訊監察譯文中，譯文中就買賣過程
    廖滄耀說等一下大仔要親自過去，伊沒有跟張慶鏞拿過，都
    是直接找廖滄耀，是廖滄耀拿毒品給伊，伊把錢交給廖滄耀
    ，從譯文來看，當天出現在現場的「大仔」就是張慶鏞，伊
    等是在車上交易。至於先前那天三人碰面之後，張慶鏞有拿
    毒品給伊施用，但是伊覺得品質不好就沒有買，在本案109
    年7月23日這次交易過程中，張慶鏞是有出現在車上，伊認
    為買的毒品很可能是張慶鏞提供的，是直覺應該是張慶鏞提
    供的，但沒有親眼所見，因為毒品是廖滄耀拿給伊的，張慶
    鏞是在旁邊坐著而已，沒說什麼話，因為他講話很慢伊也聽
    不太懂，所以都直接跟廖滄耀接洽，那天那次的交易過程中
    ，廖滄耀說大仔也要過去，伊知道說的「大仔」就是張慶鏞
    ，因為我們所講的大仔就是指張慶鏞等語（見本院卷第297
    至317、408至418頁）。由證人楊家昇分別於警詢供述、偵
    查中證述及本院證述之內容，對於109年7月23日係與被告張
    慶鏞、廖滄耀2人在車上直接交易，並由張慶鏞將毒品海洛
    因半錢交付予楊家昇之過程已於警詢時敘述明確，固然其稱
    4次海洛因主要係向廖滄耀購買，然就其於本院證述稱109年
    7月23日該次之交易過程，係在被告張慶鏞住家旁之車上，
    在車上交易過程，張慶傭坐在車上，而楊家昇亦證稱交易毒
    品過程不相干之人不太可能出現在現場，顯然張慶鏞於該次
    毒品交易過程，之所以會於交易現場出現，實係與該次毒品
    交易行為有關，是依證人楊家昇警詢供述、本院證述內容，
    均可證明被告張慶鏞參與109年7月23日該次毒品海洛因交易
    ，除在交易之車上出現，並有將毒品直接交付予楊家昇之行
    為。
　2.依109年7月23日毒品交易當日證人楊家昇與被告廖滄耀LINE
    對話內容以觀：109/7/23(廖滄耀使用暱稱《我是誰》 楊家昇
    :有沒有(07：41) 廖滄耀：要先問大仔(07：41) 廖滄耀：
    有了，可以過來找我，在向上路六段那邊的全家等 (09：32
    ) 廖滄耀：到那兒了？(11：25)楊家昇：錢還差一點，說要
    中午休息才能匯(11：28) 廖滄耀：我等一下有事，大概兩
    三點才會回來唷(11：43)楊家昇：我到了(12：36)廖滄耀：
    大仔也要過去(12：36)廖滄耀：等一下哦，大仔要親自過去
     (12：47) 楊家昇：我在全家(12：48) 廖滄耀：去舊家(12
    :49)廖滄耀：交流道那裡，你知道嘛! (12：50) 楊家昇：
    全家後面啊(12：50)廖滄耀：恩恩(12：51) 楊家昇：我在
    這兒(12：51)廖滄耀：好(12：51) 廖滄耀：要稍微等一下
    哦，大仔動作比較慢，你知道的嘛！ (12：54)。由以上對
    話內容，顯然該次毒品交易環繞於被告張慶鏞住處，且敘明
    該次交易張慶鏞會出現，楊家昇對張慶傭住處早已知悉，絕
    非臨時、首次前往，而被告張慶鏞既係於被告張慶鏞該次毒
    品交易現場與買主楊家昇見面，依上開LINE對話內容，對應
    證人楊家昇前開供述與證詞，亦可證明被告張慶鏞涉及109
    年7月23日該次毒品交易犯行。
  3.再依被告廖滄耀於本院證述：這4次販賣給楊家昇的情況就
    是楊家昇先跟張慶鏞聯絡，然後張慶鏞叫伊把海洛因拿給楊
    家昇，再把錢拿回去，楊家昇與張慶鏞已講好多少錢、多少
    東西，然後張慶鏞叫伊把東西拿給楊家昇，伊再把錢拿回來
    ，楊家昇打電話給伊說他等一下會去哪裡，叫伊跟張慶鏞說
    等一下要去哪裡等，然後伊再跟張慶鏞拿後交給楊家昇，是
    楊家昇跟伊約地方。因為張慶鏞無法出門，就由伊拿給楊家
    昇，楊家昇會跟伊講在什麼地方等，至於多少東西是張慶鏞
    跟伊講的。伊當時就在張慶鏞的租屋處，伊跟張慶鏞說楊家
    昇要約在哪裡，張慶鏞就說好，要伊拿過去給楊家昇。那時
    伊沒工作，都是去張慶鏞家找他當面講。7月14日這次的詳
    細細節，伊記得不是很清楚，但知道15,000 就是多少東西
    ，他們都已經先講好，楊家昇再跟伊說，跟「大仔」說看要
    約在哪裡等，伊就跟張慶鏞講，張慶鏞就說由伊送過去。包
    括起訴書寫的7月14日、7月18日、7月23日、7月29日，這4
    次的情況都是一樣，伊送毒品給楊家昇時，也會跟楊家昇收
    錢，幫忙送毒品跟收錢，並沒有獲得什麼好處，因為多少錢
    、多少東西是他們已先講好，伊完全沒有獲得好處，張慶鏞
    對伊不錯，有些事都會幫伊，再加上張慶鏞行動不便，無法
    自己作毒品交易，伊常去張慶鏞家找他，伊又認識楊家昇，
    張慶鏞就要伊幫他送過去。伊每天都會買中餐給張慶鏞吃，
    順便看有什麼事情要幫忙，那段期間張慶鏞要出門大部分都
    是伊載，伊賣給楊家昇的海洛因都是從張慶鏞來的、由張慶
    鏞交給伊，至於張慶鏞的海洛因是從哪裡來伊就不清楚。4
    次交易跟楊家昇拿到的都是15,000，都會把收到的錢交給張
    慶鏞，因本身之前有施用海洛因，也曾跟張慶鏞購買過海洛
    因，張慶鏞也有請過。當初因楊家昇要買毒品找不到人，遂
    有綽號「阿文」的男子介紹張慶鏞給伊認識，由伊載楊家昇
    去，才因此認識張慶鏞。之前楊家昇跟張慶鏞拿毒品，15,0
    00都會缺2、3,000元，會要伊先幫他出，伊才會跟楊家昇說
    直接跟「大仔」算就好。至於109年7月23日與楊家昇進行第
    三次毒品交易時之對話，伊說：「等一下，大仔要親自過去
    」，楊家昇說：「我在全家」，伊說：「去舊家載不到那裡
    你知道嗎，要稍微等一下大仔動作比較慢，你知道的嘛」，
    該次毒品交易也是15,000元，是張慶鏞要自己過去跟楊家昇
    見面，是在全家後面交易，不是在張慶鏞的家裡，是向上路
    跟振南路路口一間全家後面的車上交易，當時是伊載張慶鏞
    過去，楊家昇上車之後他們兩個自己交易，但伊有幫忙算錢
    再拿給張慶鏞。楊家昇也曾經到張慶鏞家裡交易過毒品，是
    在張慶鏞舊家的時候，但因他們交易時伊是在外面等，伊在
    大仔舊家時，楊家昇就說要找「大仔」買東西，「大仔」說
    如果楊家昇來了再讓他進去，因為之前楊家昇的錢跟張慶鏞
    有不清楚的情形，張慶鏞才會叫伊說錢正確了東西再拿給楊
    家昇，如果現場缺錢不夠，伊就會聯繫張慶鏞並徵詢意見。
    不會因供出上手可以減刑，就因此誣陷張慶鏞等語（見本院
    卷第317至336頁）。顯然被告廖滄耀就本案所涉4次販賣毒
    品海洛因之犯行，均證稱係為被告張慶鏞交付毒品、收取款
    項，其中3次係由伊直接將毒品交付予楊家昇，僅109年7月2
    3日那次係張慶鏞自己在車上直接將毒品交付予楊家昇。　
    　
　4.綜上，證人即買主楊家昇警詢已明確供述，本件所涉4次毒
    品交易，其中3次均係其與被告廖滄耀進行毒品與款項交付
    ，惟就109年7月23日該次交易，係在全家超商後面的車上，
    由廖滄耀收受楊家昇之款項，經清點無誤後再將款項交予被
    告張慶鏞，被告張慶鏞隨即將毒品交付予楊家昇，此部分之
    供述內容與被告廖滄耀於本院證述內容一致，且有楊家昇手
    機LINE通話截圖，足以證明該次毒品交易，被告張慶鏞確有
    出現於現場，是就被告張慶鏞實施109年7月23日毒品交易犯
    行，除有被告廖滄耀之證述外，並有證人楊家昇警詢供述及
    楊家昇手機LINE對話截圖之通話內容可為補強，被告張慶鏞
    所辯尚難採信。
  ㈣被告廖滄耀、張慶鏞主觀上均有販賣毒品以營利之意圖：
  1.按我國查緝毒品之販賣，一向執法甚嚴，並科以重度刑責，
    販賣第一級毒品既經政府懸為禁令、嚴加取締，且毒品量微
    價高，販賣行為在通常情形下均係以牟利為其主要誘因及目
    的，且依一般社會通念以觀，凡販賣毒品者，茍無利益可圖
    ，應無甘冒被他人供出來源或遭檢警查緝法辦之危險而平價
    供應他人施用之理，因此其販入之價格必較出售之價格低廉
    ，或以同一價格販賣而減少毒品之份量，而有從中賺取買賣
    價差牟利之意圖及事實，應屬合理之認定。再販賣毒品係違
    法行為，非可公然為之，亦無公定價格，且容易分裝、增減
    份量，而買賣之價格，可能隨時依交易雙方關係之深淺、購
    毒者之資力、需求量及對行情之認知、毒品來源是否充裕、
    查緝是否嚴謹、購毒者被查獲後供出購買對象之可能風險等
    情形，而異其標準，非可一概而論，除非經行為人詳細供出
    各次所販賣之毒品之進價及售價，且數量俱臻明確外，實難
    察得其交易實情。然販賣者從價差或量差中牟利，方式雖異
    ，惟其販賣行為在意圖營利則屬同一，從而，舉凡有償交易
    ，除確有反證足以認定確係另基於某種非圖利本意而轉讓毒
    品之外，自難任由販賣者諉以無營利之意思，而阻卻對其販
    賣毒品犯行之追訴。
  2.查被告廖滄耀、張慶鏞販賣第一級毒品海洛因之犯行係屬重
    罪，而被告2人與購買毒品之楊家昇並非至親，復有金錢交
    易等情，如於買賣之過程無從中賺取差價或貪圖小利，被告
    2人自無必要甘冒觸犯刑罰之高度風險而無償幫助他人取得
    毒品，且被告廖滄耀亦供述販賣毒品4次，每次均係以1萬5,
    000元販賣予楊家昇（見偵32289卷第128頁），顯見被告2人
    係出於營利意圖而為上揭販賣第一級毒品之犯行無訛。
  ㈤綜上，足認上開補強證據足以擔保被告廖滄耀前開任意性自
    白之真實性，核與事實相符，應堪採信，是本案事證已臻明
    確，被告廖滄耀所涉持有手槍、子彈、販賣第一級毒品犯行
    ，被告張慶鏞所涉販賣第一級毒品犯行，洵堪認定，應予依
    法論科。 　　
三、論罪科刑： 
　㈠核被告廖滄耀就犯罪事實欄一所為，係犯槍砲彈藥刀械管制
    條例第7條第4項之非法持有非制式手槍罪，及同條例第12條
    第4項之非法持有子彈罪，另就犯罪事實欄二、三㈠㈡㈢所為，
    均係犯毒品危害防制條例第4條第1項販賣第一級毒品罪，被
    告廖滄耀因販賣而持有第一級毒品海洛因之低度行為，為販
    賣之高度行為所吸收，不另論罪。核被告張慶鏞就犯罪事實
    欄二所為，係犯毒品危害防制條例第4條第1項販賣第一級毒
    品罪，被告張慶鏞因販賣而持有第一級毒品海洛因之低度行
    為，為販賣之高度行為所吸收，不另論罪。
　㈡按未經許可持有槍、彈，係侵害社會法益之罪，同時持有種
    類相同之槍、彈，縱令客體有數個（如數支同種類槍枝、數
    發同種類子彈），仍為單純一罪，不生想像競合問題（最高
    法院97年度台上字第231號判決意旨參照），是被告廖滄耀
    同時持有具殺傷力之子彈9顆，應僅成立非法持有子彈一罪
    。再非法持有具殺傷力之手槍及子彈，其持有之繼續，乃行
    為之繼續，亦即一經持有手槍及子彈，至持有行為終了之時
    ，僅論為一罪，不得割裂。查被告廖滄耀係自109年9月下旬
    某日，購入上開非制式可發射子彈具殺傷力手槍及具殺傷力
    之非制式子彈起，迄至為警查獲時止，持有上開具有殺傷力
    之手槍及子彈9顆之行為，具有行為繼續之性質，為繼續犯
    ，亦應論以單純一罪。又想像競合犯規範之目的，在避免對
    於同一不法要素予以過度評價，所謂一行為，應兼指所實行
    者為完全或局部同一之行為，或其行為著手實行階段可認為
    同一者，均得認為合於一行為觸犯數罪名之要件，被告廖滄
    耀同時購入非制式手槍、子彈後，持有非制式手槍、子彈，
    應認係以一行為而觸犯數罪名，依刑法第55條前段之規定，
    從一重之槍砲彈藥刀械管制條例第7條第4項之非法持有非制
    式手槍罪。 
　㈢共同正犯：
    按共同正犯，係共同實施犯罪行為之人，在合同意思範圍以
    內，各自分擔犯罪行為之一部，相互利用他人之行為，以達
    其犯罪之目的者，即應對於全部所發生之結果，共同負責。
    查本件犯罪事實欄二之販賣第一級毒品海洛因犯罪，係由被
    告廖滄耀與買主楊家昇進行交易聯繫，由廖滄耀收取價金後
    將之轉交被告張慶鏞，並由被告張慶鏞將毒品交付予楊家昇
    ，被告廖滄耀、張慶鏞彼此間就上開販賣第一級毒品海洛因
    犯行，有犯意聯絡及行為分擔，應共同負責，依刑法第28條
    規定，應論以共同正犯。　
  ㈢被告廖滄耀所犯上開1次槍砲犯罪、4次販賣第一級毒品海洛
    因犯罪之各罪間，犯意各別，行為互殊，應分論併罰。 
  ㈣查被告廖滄耀前因違反毒品危害防制條例等案件，經本院以1
    02年度聲字第1716號裁定應執行有期徒刑5年確定，於101年
    10月3日入監執行，107年9月17日假釋付保護管束，並於108
    年12月4日保護管束期滿未經撤銷而視為執行完畢；被告張
    慶鏞於99年間因違反毒品危害防制條例案件，經臺灣高等法
    院臺中分院以100年度上訴字第43號判決判處有期徒刑7月（
    共2罪）、3年7月（共3罪）、3年6月、3年5月，應執行有期
    徒刑6年確定（下稱第①案），再因施用毒品案件，經臺灣彰
    化地方法院以99年度訴字第1316號判決判處有期徒刑7月、7
    月，應執行有期徒刑10月確定（下稱第②案），再因毒品案
    件，經臺灣彰化地方法院以100年度訴字第486號判決判處有
    期徒刑11月確定（下稱第③案），再因毒品案件，經臺灣彰
    化地方法院以100年度訴字第737號判決判處有期徒刑8月確
    定（下稱第④案），前揭第①②③案經臺灣彰化地方法院以100
    年度聲字第577號裁定應執行有期徒刑7年8月確定，並與第④
    案接續執行，於106年6月3日假釋付保護管束，於108年1月2
    1日假釋期滿未經撤銷徒刑視為執行完畢等情，均有臺灣高
    等法院被告前案紀錄表在卷供參。被告廖滄耀、張慶鏞受有
    期徒刑之執行完畢後，5 年以內故意再犯本案有期徒刑以上
    之罪，本院審酌被告2人所犯前罪與本案犯罪，均屬於故意
    犯罪類型，且均係違反毒品危害防制條例案件，顯見前案有
    期徒刑執行並無顯著成效，被告2人對於刑罰之反應力薄弱
    ，仍應適用累犯規定予以加重，不致生被告2人所受之刑罰
    超過其所應負擔罪責，導致其人身自由因此遭受過苛之侵害
    ，而有不符憲法罪刑相當原則，進而牴觸憲法第23條比例原
    則情形，予以加重最低本刑並無罪刑不相當之情事，除法定
    本刑為死刑或無期徒刑部分依法不得加重外，爰均依刑法第
    47條第1項之規定，加重其刑。 
  ㈤刑之減輕－槍砲部分：
    按槍砲彈藥刀械管制條例第18條第4項前段規定：犯本條例
    之罪，於偵查或審判中自白，並供述全部槍砲、彈藥、刀械
    之來源及去向，因而查獲或因而防止重大危害治安事件之發
    生者，減輕或免除其刑，其立法本意，自指如據第7條至第1
    2條犯罪者之自白，進而查獲該槍砲、彈藥、刀械之來源供
    給者及所持有之槍砲、彈藥、刀械去向，或因而防止該重
    大危害治安事件之發生時，既能及早破獲相關之犯罪集團，
    並免該槍、彈及刀械續遭持為犯罪所用，足以消彌犯罪於未
    然，自有減輕或免除其刑，以鼓勵自新之必要；故如犯第 7
    條至第12條之罪後，雖於偵查或審判中自白，惟並未因而查
    獲該槍砲、彈藥刀械之來源，自與本規定應予減輕或免除其
    刑之要件不合（最高法院91年度台上字第2969號號判決意旨
    參照）。經查，被告廖滄耀雖於109年10月26日警詢時自白
    ，系爭手槍係109年9月下旬在76號東西向快速到路下方的彰
    化縣○○鎮路○○0○○○○號「阿奇」的男子所購（見警卷一第13
    頁），後再稱只知綽號「吸管」的男子住員林，但不知真實
    姓名與詳細地址，係用FACETIME暱稱「奇董」聯絡，手機內
    聯絡人「棋董」的電話0000000000（見警卷一第18頁），後
    雖經警方進一步查證，得知被告所稱之「阿奇」為黃永奇，
    被告再就向黃永奇購買槍枝之過程為敘述（見警卷三第62至
    64頁），然經查證結果，並無被告廖滄耀所稱之實際來源，
    況被告與辯護人於本院準備程序及審理時，並未再就此部分
    提供資訊或聲請調查，顯然，本件並無因被告廖滄耀供述而
    查獲或因而防止重大危害治安事件之發生可言，自與槍砲彈
    藥刀械管制條例第18條第4 項規定之因而「查獲」之情形有
    別，是本案並不符合槍砲彈藥刀械管制條例第18條第4項之
    減刑要件。 　　
　㈥刑之減輕－毒品部分：
　1.按犯毒品危害防制條例第4條至第8條之罪於偵查及歷次審判
    中均自白者，減輕其刑，毒品危害防制條例第17條第2項定
    有明文。查被告廖滄耀就本案犯罪事實欄二、三㈠㈡㈢販賣第
    一級毒品海洛因犯行，於偵查及本院審理中，均自白犯罪（
    見警卷一第13至18、20頁，警卷二第84、94至97頁，警卷三
    第50至51、54、58至59、62至64頁，偵32289卷第125至129
    頁，本院卷第186至187、214、295、407、432頁），應依毒
    品危害防制條例第17條第2項之規定，均減輕其刑。 　
　2.次按毒品危害防制條例第17條第1項明定販賣毒品者供出毒
    品來源因而查獲其他正犯或共犯，減輕或免除其刑，所謂「
    供出毒品來源，因而查獲其他正犯或共犯者」，係指犯罪行
    為人供出毒品來源之人姓名、年籍、住居所或其他足資辨別
    之特徵等相關資料，使調查或偵查犯罪之公務員得據以對之
    發動調查或偵查程序，並因而查獲其人及其犯行者，始足當
    之（最高法院103年度台上字第679號判決意旨參照）。查被
    告廖耀滄警詢供稱：毒品來源為綽號「紹航」的男子（真實
    姓名黃威龍），其line暱稱為「小董」，係109年10月26日1
    時許在桃園市○鎮區○○路○○○段000號（全聯福利中興平鎮中
    豐店）前方的停車場內，雙方直接約在交易地點見面，由「
    紹航」上伊的車子，在車上一手交錢、一手交貨，並指認犯
    罪嫌疑人紀錄表（見警卷二第95至97頁），另被告廖滄耀警
    詢另稱109年7月23日係伊與被告張慶鏞共同進行毒品交易，
    楊家昇將1萬5,000元交給伊，伊幫被告張慶鏞算錢，當場算
    錢正確就將錢拿給被告張慶鏞，由被告張慶鏞將毒品海洛因
    拿給楊家昇等語（見警卷一第17頁），再於偵查中供述：扣
    案海洛因、安非他命都是向住在桃園平鎮綽號「紹航」的男
    子買的，都是用Line及Facetime與他聯繫，最後一次跟他買
    就是今天凌晨（按即109年10月26日）；109年7月23日是在
    向上路6段的全家超商交易，毒品是被告張慶鏞拿給楊家昇
    ，伊在旁邊數錢，數完後再交給張慶鏞等語（見偵32289卷
    第128至129頁）。經本院函詢臺灣臺中地方檢察署、臺中市
    政府警察局第二分局有無因被告廖滄耀之供述而查獲毒品來
    源情事，經該署以110年11月24日中檢謀閏109偵35722字第1
    109117368號函覆：黃威龍於該署檢察官指揮警方查證時，
    已經他機關查獲，故未因被告廖滄耀之供述而查獲（見本院
    卷第227頁）；至該分局以110年11月30日中市警二分偵字第
    1100049777號函覆：旨案本分局員警欲前往桃園地區查緝被
    告廖滄耀之毒品上手黃威龍時，黄威龍已因案入監服刑，故
    由本分局員警前往法務部○○○○○○○借訊黄威龍到案說明，然
    黄威龍於警詢時矢口否認販毒予廖滄耀，全案已移請臺灣臺
    中地方察署閏股林檢察官俊杰偵辦在案，特此敘明等語（見
    本院卷第229頁）。查本件被告廖滄耀就供出毒品上游為黃
    威龍（「紹航」）部分，經查證後尚無法證明。至就所涉10
    9年7月23日與被告張慶鏞共同販賣第一級毒品海洛因部分，
    經被告廖滄耀警詢供述，並由伊帶同警方人員於109年10月2
    6日9時30分在臺中市霧峰區象鼻路6巷內查獲被告張慶鏞等
    情，有被告廖滄耀、張慶鏞警詢供述為憑（見警卷一第20、
    116頁），被告張慶鏞並因此經檢察官就實施該次販賣第一
    級毒品犯行加以起訴在案，可認係被告廖滄耀供出毒品上游
    而查獲毒品來源，是被告廖滄耀就該次犯罪事實，得適用毒
    品危害防制條例第17條第1項規定減輕或免除其刑，其餘犯
    罪事實則無第17條第1項減刑規定之適用。
  3.再按刑法第59條規定犯罪之情狀可憫恕者，得酌量減輕其刑
    ，其所謂「犯罪之情狀」，與同法第57條規定科刑時應審酌
    之一切情狀，並非有截然不同之領域，於裁判上酌減其刑時
    ，應就犯罪一切情狀（包括第57條所列舉之10款事項），予
    以全盤考量，審酌其犯罪有無可憫恕之事由（即有無特殊之
    原因與環境，在客觀上足以引起一般同情，以及宣告法定最
    低刑度是否猶嫌過重等等），以為判斷（最高法院95年度台
    上字第6157號判決意旨參照）。復按「製造、運輸、販賣第
    一級毒品者，處死刑或無期徒刑，處無期徒刑者，得併科新
    臺幣3千萬元以下罰金。」，被告廖滄耀、張慶鏞行為時之
    毒品危害防制條例第4條第1項定有明文。然同為販賣第一級
    毒品者，其犯罪情狀未必盡同，對於他人身心健康及社會之
    危害，程度非一，法律科處此類犯罪，所設之法定最低本刑
    卻同為「死刑或無期徒刑」，不可謂不重；於此情形，倘依
    其情狀處以未滿法定最輕本刑之刑度，即足以懲儆，並可達
    防衛社會之目的者，自非不可依客觀之犯行與主觀之惡性二
    者加以考量其情狀，是否有可憫恕之處，適用刑法第59條規
    定酌量減輕其刑，期使個案裁判之量刑，能斟酌至當，符合
    比例原則。查本件被告廖滄耀所為販賣第一級毒品海洛因犯
    行，其販賣毒品之次數共有4次，所為然販賣之對象亦僅有
    楊家昇1人，販賣之數額各次均為15,000元，被告張慶鏞所
    為販賣第一級毒品海洛因犯行1次，其等所為相較於專門大
    量走私進口或長期販賣毒品之「大盤」、「中盤」等毒梟而
    言，對於社會秩序與國民健康之危害程度尚非至鉅，其販賣
    毒品之所得亦非鉅額，且被告廖滄耀犯後始終坦承犯行，態
    度良好，其主、客觀之惡性，尚非能認與前開長期、大量販
    賣毒品者等同而視。觀諸被告廖滄耀、張慶鏞本件販賣第一
    級毒品之犯罪情狀，本院認若予宣告法定最低度之刑，猶嫌
    過重，在客觀上足以引起一般之同情，認確可憫恕，爰就被
    告張慶傭就犯罪事實欄二（即附表一編號3）所為販賣第一
    級毒品犯行，被告廖滄耀就其中犯罪事實欄三㈠㈡㈢（即附表
    一編號1、2、4）所示販賣第一級毒品犯行，均依刑法第59
    條之規定，減輕其刑。然被告廖滄耀就犯罪事實欄二（即附
    表一編號3）所示犯行，因已有毒品危害防制條例第17條第1
    項、第2項減輕或免除其刑規定之適用，認無再依刑法第59
    條規定減輕其刑之必要。
  4.綜上，被告廖滄耀就犯罪事實欄二（即附表一編號3）所示
    犯行，有毒品危害防制條例第17條第1項、第2項刑之減輕事
    由之適用，就犯罪事實欄三㈠㈡㈢（即附表一編號1、2、4）所
    示犯行，有毒品危害防制條例第17條第2項、刑法第59條等
    刑之減輕事由之適用，均應依刑法第70條規定遞減之。
  ㈦爰以行為人之責任為基礎，審酌被告廖滄耀、張慶鏞2人竟無
    視於國家防制毒品危害之禁令，共同販賣第一級毒品海洛因
    1次，廖滄耀另販賣第一級毒品海洛因3次，對國人身心健康
    危害匪淺，更有滋生其他犯罪之可能，對於我國社會安寧秩
    序影響至鉅，被告2人所為誠屬不該，考量被告2人貪圖一己
    私利，而從事本案販毒行為，助長施用毒品之不良風氣，自
    應非難；另被告廖滄耀無視國家管理槍枝、彈藥之禁令，無
    故持有具殺傷力之槍彈，對社會治安造成重大威脅；兼衡被
    告廖滄耀自述國中肄業之教育程度、扶養73歲母親並同住、
    從事水電工工作、每月收入約3萬元、需負擔家中生活費並
    寄7、8000元至1萬元予前妻與女兒等語（見本院卷第438頁
    ）；被告張慶鏞自述高中畢業之教育程度、兒子105年因心
    肌梗塞過世、與罹患甲狀腺癌無法工作二女兒同住、房子係
    自己的、靠老人生活津貼每月7,000多元維生等語（見本院
    卷第438頁），暨其等犯罪之動機、目的、手段、販售毒品
    之數量、金額、持有槍彈之時間、坦承犯行之犯後態度等一
    切情狀，各量處如主文所示之刑，並就罰金部分諭知易服勞
    役之折算標準。
  ㈧按數罪併罰定應執行刑之裁量仍應兼衡罪責相當及特別預防
    之刑罰目的，具體審酌整體犯罪過程之各罪關係（例如各行
    為彼此間之關聯性《數罪間時間、空間、法益之異同性》、所
    侵害法益之專屬性或同一性、數罪對法益侵害之加重效應等
    ）及罪數所反應行為人人格及犯罪傾向等情狀綜合判斷，為
    妥適之裁量，且仍受比例原則及公平原則之拘束，倘違背此
    內部界限而濫用其裁量，仍非適法（最高法院104年度台抗
    字第718號裁定意旨參照）。至刑罰之科處，應以行為人之
    責任為基礎，考量人之生命有限，刑罰對被告造成之痛苦程
    度，係以刑度增加而生加乘效果，而非等比方式增加，如以
    實質累加方式執行，刑責恐將偏重過苛，不符現代刑事政策
    及刑罰之社會功能，故透過定應執行刑程序，採限制加重原
    則，授權法官綜合斟酌被告犯罪行為之不法與罪責程度、各
    罪彼此間之關聯性（例如數罪犯罪時間、空間、各行為所侵
    害法益之專屬性或同一性、數罪對法益侵害之加重效應等）
    、數罪所反應被告人格特性與傾向、對被告施以矯正之必要
    性等，妥適裁量最終具體應實現之刑罰，以符罪責相當之要
    求，是法院於酌定執行刑時，應體察法律恤刑之目的，為妥
    適之裁量，俾符合實質平等原則（最高法院105年度台抗字
    第626號裁定意旨參照）。也因此，數罪併罰定應執行刑之
    裁量時，應兼衡罪責相當及特別預防之刑罰目的，綜合考量
    行為人之人格及各罪間之關係，具體審酌各罪侵害法益之異
    同、對侵害法益之加重效應及時間、空間之密接程度，注意
    維持輕重罪間刑罰體系之平衡，在依刑法第51條第5款定執
    行刑者，更應注意刑罰邊際效應隨刑期而遞減及行為人所生
    痛苦程度隨刑期而遞增之情形，考量行為人復歸社會之可能
    性，妥適定執行刑（最高法院108年度台上字第4405號判決
    意旨參照）。本院考量被告廖滄耀所犯販賣第一級毒品犯行
    共4次，罪質相同，另犯持有具殺傷力手槍犯行1次，倘就其
    刑度予以實質累加，尚與現代刑事政策及刑罰之社會功能不
    符，茲考量上情，圩衡被告廖滄耀所犯之法律之目的、違反
    之嚴重性及貫徹刑法量刑公平正義理念，爰就徒刑部分定其
    應執行之刑如主文所示。
四、沒收部分：
  ㈠按違禁物，不問屬於犯罪行為人與否，沒收之，刑法第38條
    第1項定有明文。經查，扣案之改造手槍1把及鑑定試射後剩
    餘之改造子彈6顆（9顆業經試射3顆），經鑑定結果認均具
    有殺傷力，均屬於槍砲彈藥刀械管制條例所列管之違禁物，
    是均應依刑法第38條第1項之規定宣告沒收。至於送鑑試射
    完畢之改造子彈3顆，其彈藥部分因擊發而燃燒殆盡，其餘
    部分亦裂解為彈頭及彈殼，已不具子彈之外形及功能均不具
    殺傷力，非屬違禁物，自無庸諭知沒收。
　㈡次按犯罪所得，屬於犯罪行為人者，沒收之；沒收，於全部
    或一部不能沒收或不宜執行沒收時，追徵其價額，刑法第38
    條之1第1項前段、第3項分別定有明文。查被告廖滄耀、張
    慶鏞因販賣毒品行為，各次分別取得1萬5,000元，爰依刑法
    第38條之1第1項前段、第3項規定，於各犯罪項下沒收之，
    因並未扣案，是於全部或一部不能沒收或不宜執行沒收時，
    追徵其價額。
  ㈢又查獲之第一、二級毒品，不問屬於犯人與否，均沒收銷燬
    之，毒品危害防制條例第18條第1項前段定有明文。查本件
    遭扣案之甲基安非他命1包（驗餘淨重0.2027公克，驗出含
    有甲基安非他命成分）、海洛因1包（驗餘淨重0.1133公克
    ，驗出含有海洛因與愷他命成分）、注射針筒1支等物，均
    為被告廖滄耀施用毒品所用之物，然已於被告廖滄耀施用毒
    品案經檢察官以110年度毒偵緝字第380、381號不起訴處分
    ，再經本院以110年度單禁沒字第676號裁定沒收銷燬在案，
    有上開不起處分書、裁定書附卷可參，爰無庸於本案加以沒
    收銷燬。
　㈣另按犯第4條至9條、第12條、第13條或第14條第1項、第2項
    之罪者，其供犯罪所用之物，不問屬於犯罪行為人與否，均
    沒收之，毒品危害防制條例第19條第1項定有明定，參酌該
    條立法理由「一、為因應中華民國刑法修正，沒收為獨立之
    法律效果，爰修正原條文第1 項，擴大沒收範圍，使犯第4
    條至第9條、第12條、第13條或第14條第1項、第2項之罪所
    用之物，不問是否屬於犯罪行為人所有，均應沒收之，以遏
    止相關犯罪之發生。二、刑法沒收章已無抵償之規定，而追
    徵為全部或一部不能沒收之執行方式，為避免司法實務對如
    何執行抵償之困擾，爰刪除原條文第1 項後段全部或一部不
    能沒收之執行方式，回歸刑法沒收章之規定。三、原條文第
    一項犯罪所得之沒收，與刑法沒收章相同，而無重複規範必
    要，爰刪除之。」，從而，關於犯毒品危害防制條例第4條
    至第9條、第12條、第13條或第14條第1項、第2項之罪者，
    除「供犯罪所用之物（不問屬於犯罪行為人與否）」，應依
    修正後毒品危害防制條例第19條第1項規定沒收外，其餘部
    分如於全部或一部不能沒收時之追徵，均應依修正後刑法第
    38條之規定處理。查本件被告廖滄耀係使用手機LINE與買主
    楊家昇聯繫毒品交易事宜，業據被告廖滄耀、證人楊家昇供
    述在案（見警卷一第16至17、247至249頁），且有雙方通訊
    軟體LINE對話紀錄為憑（見警卷一第289至298頁），顯見被
    告廖滄耀確有使用手機，與證人楊家昇進行毒品交易聯繫情
    事，該被告廖滄耀所使用之手機雖不知確實廠牌與型號，然
    既屬供毒品犯罪所用之物，自應依毒品危害防制條例第19條
    第1項規定，於被告2人該次犯罪所示之罪刑項下，均宣告沒
    收，另因該手機並未扣案，是依刑法第38條第4項規定，於
    全部或一部不能沒收或不宜執行沒收時，追徵其價額。
  ㈤至扣案被告廖滄耀所有之手機1支（門號0000000000號）、被
    告張慶鏞所有之平板手機1臺等物，因無從證明係被告2人供
    本件犯罪所用之物，是毋庸宣告沒收。
貳、無罪部分
一、公訴意旨略以：被告張慶鏞與廖滄耀均明知海洛因係毒品危
    害防制條例第2條第2項第1款所列管之第一級毒品，不得販
    賣，竟共同基於販賣第一級毒品海洛因之犯意聯絡，由廖滄
    耀透過通訊軟體LINE先與買家楊家昇聯繫毒品交易事宜，再
    由張慶鏞交付毒品海洛因予廖滄耀，由廖滄耀於下列時地出
    面將海洛因販售予楊家昇施用。渠等謀議既定，廖滄耀即於
    下列時地為下列犯行： ㈠於109年7月14日下午5時28分許，
    在臺中市沙鹿區明秀派出所附近之統一超商外，以1萬5000
    元之價格，將海洛因1包販售並交付予楊家昇施用。 ㈡於109
    年7月18日晚間10時32分許，在臺中市○○區○○路000號附近之
    全家便利商店外，以1萬5000元之價格，將海洛因販售並交
    付予楊家昇施用。㈢於109年7月29日晚間6時許，在臺中市沙
    鹿區向上路6段附近之全家便利商店外，以1萬5000元之價格
    ，將海洛因販售並交付予楊家昇施用，因認被告張慶鏞涉犯
    上開3次販賣第一級毒品罪嫌等語。
二、按犯罪事實應依證據認定之，無證據不得認定犯罪事實；不
    能證明被告犯罪或其行為不罰者，應諭知無罪之判決。刑事
    訴訟法第154條第2項、第301條第1項分別定有明文。次按事
    實之認定，應憑證據，如未能發現相當證據，或證據不足以
    證明，自不能以推測或擬制之方法，以為裁判基礎；而認定
    不利於被告之事實，須依積極證據，苟積極證據不足為不利
    於被告事實之認定時，即應為有利於被告之認定；所謂認定
    犯罪事實之積極證據，雖不以直接證據為限，間接證據亦包
    括在內，然而無論直接或間接證據，其為訴訟上之證明，須
    於通常一般之人均不致有所懷疑，而得確信其為真實之程度
    者，始得據為有罪之認定，倘其證明尚未達到此一程度，而
    有合理之懷疑存在時，自不能以推測或擬制之方法，以為有
    罪裁判之基礎（最高法院30年度上字第816 號、40年度台上
    字第86號、76年度台上字第4986號判決意旨參照）。又按刑
    事訴訟法第161條第1項規定：檢察官就被告犯罪事實，應負
    舉證責任，並指出證明之方法。因此，檢察官對於起訴之犯
    罪事實，應負提出證據及說服之實質舉證責任。倘其所提出
    之證據，不足為被告有罪之積極證明，或其指出證明之方法
    ，無從說服法院以形成被告有罪之心證，基於無罪推定之原
    則，自應為被告無罪判決之諭知（最高法院92年度台上字第
    128號判決意旨參照）。
三、公訴意旨認被告張慶鏞涉嫌分別於109年7月14日17時28分許
    ，在臺中市沙鹿區明秀派出所附近之統一超商外，於109年7
    月18日22時32分許，在臺中市○○區○○路000號附近之全家便
    利商店外，109年7月29日18時許，在臺中市沙鹿區向上路6
    段附近之全家便利商店外，與被告廖滄耀共同販賣第一級毒
    品海洛因予證人楊家昇，因認被告張慶鏞涉嫌3次販賣第一
    級毒品犯罪，主要係以被告廖滄耀於警詢之指訴及偵查中之
    證述為據。被告張慶鏞否認有販賣第一級毒品海洛因犯行，
    辯稱係被告廖滄耀想因供出上手獲得減刑而為此不實陳述，
    辯護人為被告張慶鏞辯護稱被告張慶鏞並無販賣第一級毒品
    海洛因情事，且主張被告廖滄耀警詢之陳述，並無證據能力
    等語。經查，就被告廖滄耀於警詢之供述，因被告張慶鏞之
    辯護人主張並無證據能力，按被告以外之人於審判外之言詞
    或書面陳述，除法律有規定者外，不得作為證據；次按被告
    以外之人於檢察事務官、司法警察官或司法警察調查中所為
    之陳述，僅在其與審判中不符時，其先前之陳述具有較可信
    之特別情況，且為證明犯罪事實存否所必要者，始得為證據
    ，刑事訴訟法第159條、159條之2分別定有明文，是辯護人
    主張被告廖滄耀於警詢時所為陳述，並無證據能力，此部分
    之主張既有法律規定為憑，是認此等陳述無證據能力。就本
    件被告張慶鏞所涉於上開時間、地點所為3次販賣第一級毒
    品海洛因犯行，除上開被告廖滄耀偵查中證述及本院證述外
    ，並無其他證據得為補強以證明被告廖滄耀證述之真實性，
    依刑事訴訟法第156條第2項規定，被告或共犯之自白，不得
    作為有罪判決之唯一證據，仍應調查其他必要之證據，以察
    其是否與事實相符，就本件被告張慶鏞於上開時間、地點所
    為3次販賣第一級毒品海洛因之犯罪，既僅有被告廖滄耀之
    供述為證據，是尚難單依共犯之自白，率即認定被告張慶鏞
    有公訴人指稱之3次販賣第一級毒品犯行。
四、綜上所述，本件依公訴人所提出之證據，尚不足以證明被告
    張慶鏞確有公訴意旨所指稱，於上開3時段分別與被告廖滄
    耀共同販賣第一級毒品海洛因之罪嫌，被告張慶鏞及辯護人
    前揭所辯，應屬可採。從而，依檢察官現所提出之證據，尚
    未達於通常一般之人均不致有所懷疑，而得確信其為真實之
    程度；此外，本院依卷內現存全部證據資料，復查無其他證
    據足資認定被告張慶鏞確有檢察官起訴之犯行，即屬不能證
    明被告犯罪，依前開說明，自應就起訴被告張慶鏞此3次販
    賣第一級毒品海洛因犯罪部分，為被告張慶鏞無罪之諭知。
據上論斷，應依刑事訴訟法第299條第1項前段、第301條第1項，
槍砲彈藥刀械管制條例第7條第4項、第12條第4項，毒品危害防
制條例第4條第1項、第17條第1項、第2項、第19條第1項，刑法
第11條、第28條、第47條第1項、第55條、第59條、第42條第3項
前段、第51條第5款、第38條第1項、第4項、第38條之1第1項前
段、第3項，判決如主文。 
本案經檢察官林俊杰提起公訴，檢察官蔣得龍到庭執行職務。 
中　　華　　民　　國　　111 　年　　3 　　月　　30　　日
            刑事第九庭  審判長  法  官  陳培維
　　　　　　　　　              法  官  陳怡珊
　　　　　　　　　              法  官  彭國能
以上正本證明與原本無異。
如不服本判決應於收受判決後20日內向本院提出上訴書狀，並應
敘述具體理由；其未敘述上訴理由者，應於上訴期間屆滿後20日
內向本院補提理由書（均須按他造當事人之人數附繕本）「切勿
逕送上級法院」。 
                                書記官  陳宇萱
中　　華　　民　　國　　111 　年　　3 　　月　　31　　日
附表一：（時間：民國，幣值：新臺幣）
編號 交易時間 交易方式 罪  刑 （主刑及沒收）  交易地點   1 109年7月14日 17時28分許 廖滄耀透過通訊軟體LINE先與買家楊家昇聯繫毒品交易事宜，於左列時間、地點，以1萬5,000元之價格，將海洛因1包販售並交付予楊家昇施用。 廖滄耀犯販賣第一級毒品罪，累犯，處有期徒刑捌年。未扣案之犯罪所得新臺幣壹萬伍仟元沒收，於全部或一部不能沒收或不宜執行沒收時，追徵其價額。未扣案之手機壹支（廠牌型號不詳）沒收，於全部或一部不能沒收或不宜執行沒收時，追徵其價額。  臺中市沙鹿區明秀派出所附近之統一超商外   2 109年7月18日 22時32分許 廖滄耀透過通訊軟體LINE先與買家楊家昇聯繫毒品交易事宜，於左列時間、地點，以1萬5,000元之價格，將海洛因1包販售並交付予楊家昇施用。 廖滄耀犯販賣第一級毒品罪，累犯，處有期徒刑捌年。未扣案之犯罪所得新臺幣壹萬伍仟元沒收，於全部或一部不能沒收或不宜執行沒收時，追徵其價額。未扣案之手機壹支（廠牌型號不詳）沒收，於全部或一部不能沒收或不宜執行沒收時，追徵其價額。  臺中市○○區○○路000號附近之全家便利商店外   3 109年7月23日 13時16分許 由廖滄耀透過通訊軟體LINE先與買家楊家昇聯繫毒品交易事宜，再由張慶鏞於左列時間、地點，以1萬5,000元之價格，將海洛因販售並交付予楊家昇施用。 廖滄耀共同犯販賣第一級毒品罪，累犯，處有期徒刑伍年陸月。未扣案之手機壹支（廠牌型號不詳）沒收，於全部或一部不能沒收或不宜執行沒收時，追徵其價額。 張慶鏞共同犯販賣第一級毒品罪，累犯，處有期徒刑拾陸年。未扣案之犯罪所得新臺幣壹萬伍仟元沒收，於全部或一部不能沒收或不宜執行沒收時，追徵其價額。未扣案之手機壹支（廠牌型號不詳）沒收，於全部或一部不能沒收或不宜執行沒收時，追徵其價額。  臺中市沙鹿區向上路6段全家便利商店後方   4 109年7月29日 18時許 廖滄耀透過通訊軟體LINE先與買家楊家昇聯繫毒品交易事宜，於左列時間、地點，以1萬5,000元之價格，將海洛因1包販售並交付予楊家昇施用。 廖滄耀犯販賣第一級毒品罪，累犯，處有期徒刑捌年。未扣案之犯罪所得新臺幣壹萬伍仟元沒收，於全部或一部不能沒收或不宜執行沒收時，追徵其價額。未扣案之手機壹支（廠牌型號不詳）沒收，於全部或一部不能沒收或不宜執行沒收時，追徵其價額。  臺中市沙鹿區向上路6段附近之全家便利商店外   

附錄本案論罪科刑所犯法條
槍砲彈藥刀械管制條例第7條第4項
未經許可，持有、寄藏或意圖販賣而陳列第1項所列槍砲、彈藥
者，處5年以上有期徒刑，併科新臺幣1千萬元以下罰金。
槍砲彈藥刀械管制條例第12條第3項
未經許可，持有、寄藏或意圖販賣而陳列子彈者，處5年以下有
期徒刑，併科新臺幣300萬元以下罰金。
毒品危害防制條例第4條第1項
製造、運輸、販賣第一級毒品者，處死刑或無期徒刑；處無期徒
刑者，得併科新臺幣3千萬元以下罰金。